臺北高等行政法院裁定
　　　　　　　　　　　　　　　92年度訴字第05160號
原　　　告　許美湘（企業戰士資訊用品社負責人）
訴訟代理人　丙○○
被　　　告　臺北市商業管理處
代　表　人　甲○○（處長）
訴訟代理人　乙○○
　　　　　　丁○○
上列當事人間因臺北市資訊休閒服務業管理自治條例事件，原告
不服臺北市政府中華民國九十二年十月二十九日府訴字第092169
92400號訴願決定，提起行政訴訟。本院裁定如下：
　　主  文
原告之訴駁回。
訴訟費用由原告負擔。
　　理  由
一、按原告之訴，有起訴不合程式或不備其他要件之情形者，行
    政法院應以裁定駁回之，行政訴訟法第 107 條第 1 項第
    10 款定有明文。又按「訴願之提起，應自行政處分達到或
    公告期滿之次日起三十日內為之。」「訴願之提起，以原行
    政機關或受理訴願機關收受訴願書之日期為準。」「訴願事
    件有左列各款情形之一者，應為不受理之決定‥‥二、提起
    訴願逾法定期間‥‥者。」分別為訴願法第14條第1項、第3
    項、第77條第2款所明定。是原告於起訴前先行所提起之訴
    願，已逾法定期間者，其復提起撤銷訴訟，自屬不備須經合
    法訴願程序之要件，行政法院自得依首揭之規定，以裁定駁
    回原告之訴。
二、本件原告不服被告臺北市商業管理處九十二年八月七日北市
    商三字第 09231657400 號函處以原告新臺幣 3 萬元罰鍰並
    限期命改善之處分，提起訴願，經訴願決定不受理；原告循
    序提起本件行政訴訟，請求撤銷訴願決定及原處分；查前揭
    被告九十二年八月七日北市商三字第 09231657400 號處分
    函，係於 92 年 8 月 9 日送達，有掛號郵件收件回執附原
    處分卷可稽；原告就此固主張當時係由店內所請工讀生之同
    學代收並蓋店章，於原告不生送達效力云云；惟證人楊凱君
    到庭結證略稱 92 年 7、8 月間有一次到該店找工讀生即伊
    朋友張婉茹，當時張婉茹在廚房忙，伊有幫忙收掛號信件，
    郵差說要蓋章，伊問張婉茹章在何處，張婉茹就從廚房出來
    拿章給郵差蓋，蓋完章後伊即收起信件連同印章即放在櫃台
    等語（見本院 93 年 11 月 9 日準備程序筆錄）；準此，
    該函件送達過程，既經原告僱請之工讀生張婉茹自廚房出來
    並親自拿原告店章給郵差蓋用，則該函件已據原告之受僱人
    收受甚明，已生合法送達之效力，原告謂送達並非合法，並
    非可採。準此，該處分函既已於92年8月9日合法送達，原告
    若不服原處分，應自該處分函達到之次日起三十日內提起訴
    願，又本件原告之地址在臺北市，無在途期間可資扣除，原
    告提起訴願之期間末日為92年9月8日（星期一）；然原告遲
    至92年9月9日始向訴願機關臺北市政府遞送訴願書提起訴願
    ，有訴願書上所蓋臺北市政府訴願審議委員會收文戳記附訴
    願卷可按；是原告提起訴願已逾上開法定不變期間，揆諸首
    開說明，自為法所不許。訴願機關以其訴願逾期，自程序上
    為不受理決定，核無不合。原告起訴為不合法，應予駁回。
三、依行政訴訟法第107條第1項第10款、第104條、民事訴訟法
    第95條、第78條，裁定如主文。
中　  華  　民   　國 　93 　年　　12　　月　　30　　日
              臺北高等行政法院  第六庭
                         審判長  法  官　林樹埔
      　　　　　　　　　 　　　　法　官　曹瑞卿
      　　　　　　　　　　 　　　法　官　許瑞助
右為正本係照原本作成。
如不服本裁定，應於送達後十日內向本院提出抗告狀（須按他造
人數附繕本）。
中　  華  　民   　國 　93 　年　　12　　月　　30　　日
                                 書記官  吳芳靜
